臺灣雲林地方法院刑事判決
111年度易字第283號
公  訴  人  臺灣雲林地方檢察署檢察官
被      告  李勝男




上列被告因竊盜案件，經檢察官提起公訴（111年度偵字第1783
、1984、2057、2646、3362號），於本院準備程序進行中，被告
就被訴事實為有罪之陳述，經裁定進行簡式審判程序，判決如下
：
    主      文
李勝男犯如附表編號一至五所示之罪，各處如附表編號一至五所
示之刑及沒收。應執行有期徒刑壹年拾月。沒收部分併執行之。
    事實及理由
一、犯罪事實：
  ㈠李勝男意圖為自己不法所有之各別竊盜犯意，先後為如附表
    各編號所示之竊盜行為。
  ㈡案經臺灣電力股份有限公司(下稱臺電公司）、鍾昆言訴由雲
    林縣警察局西螺分局、斗南分局報告臺灣雲林地方檢察署檢
    察官偵查起訴。
二、證據名稱：
  ㈠附表編號1之犯罪事實部分：
    ⑴被告於警詢筆錄、檢察官訊問筆錄及本院審判中之自白供
      述（偵3362卷第15頁至第20頁、第127頁至第129頁；本院
      卷第91頁至第92頁、第109頁至第110頁）。
    ⑵證人即台電公司員工周清林、證人范紀皓於警詢筆錄中之
      證述（偵3362卷第21頁至第29頁）。
    ⑶現場周遭監視器影像翻拍照片26張、雲林縣警察局西螺分
      局製作之現場圖1張、車輛詳細資料報表1份(偵3362卷第3
      1頁至第57頁、第65頁)、現場周遭監視器影像光碟1片(存
      放於偵3362卷光碟存放袋內)。　
  ㈡附表編號2之犯罪事實部分：
    ⑴被告於檢察官詢問筆錄及本院審判中之自白供述（偵1984
      卷第115頁至第117頁；本院卷第91頁至第92頁、第109頁
      至第110頁）。
    ⑵證人即被害人鄭偉申、證人彭裕程、李福時於警詢筆錄中
      之證述（偵1783卷第31頁至第44頁)。
    ⑶現場照片3張、現場監視器影像翻拍照片2張、現場周遭道
      路監視器影像翻拍照片5張、車輛詳細資料報表1份(偵178
      3卷第45頁至第55頁)、現場及周遭監視器影像光碟1片(存
      放於偵1783卷光碟存放袋內) 。　
    ⑷雲林縣警察局斗南分局刑案陳報單、雲林縣警察局斗南分
      局莿桐分駐所陳報單、雲林縣警察局斗南分局莿桐分駐所
      受理各類案件紀錄表、受(處)理案件證明單、雲林縣警察
      局斗六分局111年4月3日雲警六偵字第1110007332號函暨
      檢附之現場採證報告各1份、刑案現場照片15張(偵1783卷
      第9頁至第11頁、第57頁至第59頁、第133頁至第146頁)。
  ㈢附表編號3之犯罪事實部分：
    ⑴被告於檢察官訊問筆錄及本院審判中之自白供述（偵1984
      卷第115頁至第117頁；本院卷第91頁至第92頁、第109頁
      至第110頁）。
    ⑵證人即告訴人鍾昆言於警詢筆錄及檢察官訊問筆錄中之證
      述（偵2057卷第17頁至第19頁、第137頁至第138頁）。
    ⑶現場照片8張、現場周遭監視器影像翻拍照片16張、本案機
      車及被告物品比對照片8張、車輛詳細資料報表1份(偵205
      7卷第43頁至第61頁、第85頁)、現場周遭監視器影像暨警
      詢紀錄光碟1片(存放於偵2057卷光碟存放袋內) 。　　
    ⑷雲林縣警察局西螺分局偵查報告、埤源派出所受(處)理案
      件證明單各1份(偵2057卷第11頁至第12頁、第29頁)。
  ㈣附表編號4之犯罪事實部分：
    ⑴被告於警詢筆錄、檢察官訊問筆錄及本院審判中之自白供
      述（偵2426卷第9頁至第12頁、偵1984卷第115頁至第117
      頁；本院卷第91頁至第92頁、第109頁至第110頁）。
    ⑵證人即被害人郭淑珍於警詢筆錄中之證述（偵2646卷第13
      頁至第18頁)。
    ⑶現場周遭道路監視器影像翻拍照片70張、現場照片15張(偵
      2646卷第29頁至第55頁)、現場周遭道路監視器影像1片(
      存放於偵2646卷光碟存放袋內) 。　　　
    ⑷雲林縣警察局斗南分局東和派出所受(處)理案件證明單、
      受理各類案件紀錄表(偵2646卷第19頁至第21頁)。
  ㈤附表編號5之犯罪事實部分：
    ⑴被告於警詢筆錄、檢察官訊問筆錄及本院審判中之自白供
      述（偵1984卷第15頁至第17頁、第21頁至第27頁、第115
      頁至第117頁；本院卷第91頁至第92頁、第109頁至第110
      頁）。
    ⑵證人即台電公司員工李朋堉於警詢筆錄中之證述(偵1984卷
      第135頁至第137頁)。
    ⑶雲林縣警察局斗南分局搜索扣押筆錄、扣押物品目錄表、
      扣押物品收據各1份、現場照片12張、雲林縣警察局斗南
      分局扣押物品清單(111年度保字第417號)及銅線照片1張(
      偵1984卷第29頁至第34頁、第41頁至第51頁、第123頁至
      第125頁)。
三、論罪科刑之理由：
  ㈠核被告所為，就附表編號1、5所示部分，係犯刑法第321條第
    1項第3款之竊盜罪；就附表編號2部分，係犯同條項第2款之
    竊盜罪；就附表編號3、4部分，係犯同條項第2、3款之竊盜
    罪（參見臺灣高等法院暨所屬法院107年法律座談會刑事類
    提案第11號研討結果）。其所犯上揭5罪之犯意各別，行為
    互異，應分論併罰。
  ㈡爰審酌被告前有多次違反毒品危害防制條例、竊盜等多項犯
    行之前科紀錄及執行情形，素行不佳，有臺灣高等法院被告
    前案紀錄表在卷可參，猶不知警惕，不思以正當方式獲取財
    物，意圖不勞而獲，復犯本件5次竊盜犯行，其守法意識薄
    弱，長期欠缺尊重他人財產權之法治觀念。惟被告犯後坦承
    不諱，頗有悔意，多次表示願改過自新，犯後態度尚佳，其
    犯罪所得之財物，部分雖經查扣，但仍有部分財物花費完盡
    。另酌被告未婚，現無子女，其學歷為國小畢業，曾從事冷
    氣空調、營建水泥等工作，無財產，經濟狀況勉以維持，其
    因受傷短暫失業，又有涉及施用毒品之金錢需求，致屢次犯
    案等一切情狀，各量處如主文所示之刑。本院並酌以刑法第
    51條第5款係採限制加重原則，而非累加原則之意旨，且被
    告本件所犯各罪係於相近時間內為之，衡量其所犯罪名相同
    及徒刑加重之邊際效益，累加過重之執行刑，無益被告之教
    化及復歸社會，為期有效之警示及更生，兼顧刑罰衡平之要
    求及矯正受刑人之目的，復酌其另案竊盜罪刑已在監執行，
    刑期至113年11月等一切情狀，定其應執行之刑如主文所示
    ，期能矯治其犯行，促其改過遷善，切勿再犯。
  ㈢起訴意旨雖敘明被告構成累犯，並請求參照司法院大法官釋
    字第775號解釋意旨，審酌是否依刑法第47條第1項規定加重
    其刑等語。惟聲請人未就被告構成累犯之前階段事實及應加
    重其刑之後階段事項，主張並具體指出證明方法，容屬未盡
    實質舉證責任，本院自無從為補充性調查，即不能遽行論以
    累犯及加重其刑，但本院仍得就被告之前科素行，依刑法第
    57條第5款所定「犯罪行為人之品行」之量刑審酌事項而為
    上揭評價，併予敘明（參見最高法院刑事大法庭110年度台
    上大字第5660號裁定、最高法院110年度台上字第5660號判
    決意旨）。　　　　
四、沒收部分：
　㈠查被告所竊如附表編號1至4所示之財物，均為其犯罪所得，
    未據扣案，應依刑法第38條之1第1項前段、第3項之規定，
    宣告沒收及追徵；另其所竊如附表編號5之犯罪所得，業已
    扣案，應依刑法第38條之1第1項前段之規定，宣告沒收之。
　㈡被告所有供附表編號1、3至5所示竊盜犯行使用之油壓剪、破
    壞鉗等物，未據扣案，又經被告供述業已丟棄（本院卷第11
    0頁），而此等物品為一般常見工具，購取方便，無特殊性
    ，其沒收欠缺刑法上之重要性，為免執行困難，且公訴意旨
    亦表示不聲請宣告沒收，本院自無諭知沒收及追徵之必要，
    併予敘明。
五、依刑事訴訟法第273條之1第1項、第299條第1項前段、第310
     條之2、第454條，判決如主文。
本案經檢察官林柏宇提起公訴，檢察官蔡如琳到庭執行職務。　
中　　華　　民　　國　 111　　年　　6 　　月　　30　　日
                  刑事第三庭  法  官  吳基華

以上正本證明與原本無異。
如不服本判決應於收受判決後20日內向本院提出上訴書狀，並應
敘述具體理由；其未敘述上訴理由者，應於上訴期間屆滿後20日
內向本院補提理由書（均須按他造當事人之人數附繕本）。「切
勿逕送上級法院」。
                              書記官  金雅芳
中　　華　　民　　國　　111 　年　　6 　　月　　30　　日
附記論罪法條全文：
中華民國刑法第321條
犯前條第1項、第2項之罪而有下列情形之一者，處6月以上5年以
下有期徒刑，得併科50萬元以下罰金：
一、侵入住宅或有人居住之建築物、船艦或隱匿其內而犯之。
二、毀越門窗、牆垣或其他安全設備而犯之。
三、攜帶兇器而犯之。
四、結夥三人以上而犯之。
五、乘火災、水災或其他災害之際而犯之。
六、在車站、港埠、航空站或其他供水、陸、空公眾運輸之舟、
    車、航空機內而犯之。
前項之未遂犯罰之。

附表：被告之犯罪事實及罪刑表。
編號 犯罪事實 被告所犯罪名及科刑、沒收 1 李勝男於民國110年10月7日凌晨2時許，騎乘車牌號碼000-0000號普通重型機車（下稱本案機車，車主為李勝男之弟彭裕程）至雲林縣○○鄉○○村000○道○○○號00000000號旁，持客觀上可供兇器使用之油壓剪1支，將臺電公司所有之電纜線剪斷約4公尺而竊取得手，旋騎本案機車離去。嗣經警調閱道路監視影像，循線查悉上情。 李勝男犯刑法第三百二十一條第一項第三款之竊盜罪，處有期徒刑柒月。未扣案之犯罪所得四公尺電纜線沒收之，如全部或一部不能沒收或不宜執行沒收時，追徵其價額。 2 李勝男於110年12月6日凌晨2時37分許，騎乘本案機車至雲林縣○○鄉○○路00號鄭偉申經營之回收廠，爬梯翻牆進入回收場內，徒手竊取鄭偉申所有之神明金牌1面及零錢硬幣共約新臺幣（下同）1,000元得手，旋騎本案機車離去。嗣經警調閱道路監視影像，循線查悉上情。 李勝男犯刑法第三百二十一條第一項第二款之竊盜罪，處有期徒刑捌月。未扣案之犯罪所得神明金牌壹面及現金壹仟元沒收之，如全部或一部不能沒收或不宜執行沒收時，追徵其價額。 3 李勝男於111年1月1日凌晨2時20分許，騎乘本案機車至雲林縣○○鎮○○里○○00○00號旁鍾昆言經營之檳榔攤，持客觀上可供兇器使用之破壞鉗1支，毀壞該檳榔攤窗戶外供作安全設備之防盜鐵條後，再翻越窗戶入內，竊取飲料30瓶、菸5條、酒類7瓶、蒜頭6袋及零錢共計約5,000元得手，旋騎本案機車離去。嗣經警調閱道路監視影像，循線查悉上情。 李勝男犯刑法第三百二十一條第一項第二、三款之竊盜罪，處有期徒刑捌月。未扣案之犯罪所得飲料參拾瓶、菸伍條、酒類柒瓶、蒜頭陸袋及現金伍仟元沒收之，如全部或一部不能沒收或不宜執行沒收時，追徵其價額。 4 李勝男於111年2月24日凌晨3時20分許，騎乘本案機車至雲林縣○○鄉○○村000號郭淑珍經營之甜心檳榔攤，持客觀上可供兇器使用之油壓剪1支，毀壞甜心檳榔攤窗戶外供為安全設備之防盜鐵條後，再翻越窗戶入內，竊取麥香奶茶24瓶、蠻牛飲料20瓶、牛奶花生飲料12瓶、咖啡20瓶、衛生紙5包、牙刷3支、毛巾2條、帽子1個、襪子1雙、打火機30個、香菸3包及洗髮精2瓶得手，旋騎本案機車離去。嗣經警調閱道路監視影像，循線查悉上情。 李勝男犯刑法第三百二十一條第一項第二、三款之竊盜罪，處有期徒刑捌月。未扣案之犯罪所得麥香奶茶貳拾肆瓶、蠻牛飲料貳拾瓶、牛奶花生飲料拾貳瓶、咖啡貳拾瓶、衛生紙伍包、牙刷參支、毛巾貳條、帽子壹個、襪子壹雙、打火機參拾個、香菸參包及洗髮精貳瓶沒收之，如全部或一部不能沒收或不宜執行沒收時，追徵其價額。 5 李勝男於111年3月2日晚上11時許，騎乘本案機車至雲林縣斗南鎮工業區附近道路某處，持客觀上可供兇器使用之油壓剪1支，剪斷不詳人士所有之電纜線（銅線）約7.245公斤而竊取得手，旋騎本案機車離去。嗣於次（3）日上午9時57分許，其在斗南鎮民權路26號南美大飯店303室，另案為警執行強制採尿時，經警發現並查扣該電纜線（銅線），始悉上情。 李勝男犯刑法第三百二十一條第一項第三款之竊盜罪，處有期徒刑捌月。扣案電纜線（銅線）柒點貳肆伍公斤沒收之。